臺灣高等法院刑事裁定
110年度聲字第3483號
聲  請  人  臺灣高等檢察署檢察官
受  刑  人  
即  被  告  劉國祥



上列聲請人因受刑人數罪併罰有二裁判以上，聲請定其應執行之
刑（聲請案號：臺灣高等檢察署110年度執聲字第1561號），本
院裁定如下：
    主  文
劉國祥犯如附表所示各罪所處之刑，應執行有期徒刑參年陸月。
    理  由
一、聲請意旨略以：上列受刑人即被告劉國祥（下稱受刑人）因
    違反廢棄物清理法等數罪，先後經判決確定如附表，經其請
    求檢察官聲請定執行刑，爰依刑事訴訟法第477條第1項、刑
    法第50條第1項第1款、第2項、第51條第5款規定聲請裁定等
    語。
二、按裁判確定前犯數罪者，併合處罰之，但得易科罰金之罪與
    不得易科罰金之罪，不在此限；前項但書情形，受刑人請求
    檢察官聲請定應執行刑者，依第51條規定定之；數罪併罰，
    有二裁判以上，依第51條之規定，定其應執行之刑；數罪併
    罰，分別宣告其罪之刑，宣告多數有期徒刑者，於各刑中之
    最長期以上，各刑合併之刑期以下，定其刑期，但不得逾30
    年，刑法第50條第1項但書第1款、第2項、第53條及第51條
    第5款定有明文。準此，如受刑人所犯之數罪中有原得易科
    罰金之罪者，因與他罪合併定執行刑，於裁判前所犯數罪兼
    有得易科罰金、不得易科罰金之罪混合時，應繫乎受刑人之
    請求與否，而非不問其利益與意願，一律併合處罰之。又按
    數罪併罰中之一罪，依刑法規定得易科罰金，若因與不得易
    科之他罪併合處罰結果而不得易科罰金時，原所易科部分所
    處之刑，自亦無庸為易科折算標準之記載，此經司法院大法
    官會議釋字第144號解釋甚明。另按法律上屬於自由裁量之
    事項，有其外部性界限及內部性界限，並非概無拘束，依據
    法律之具體規定，法院應在其範圍選擇為適當之裁判者，為
    外部性界限；而法院為裁判時，應考量法律之目的，及法律
    秩序之理念所在者，為內部性界限；法院為裁判時，二者均
    不得有所踰越。在數罪併罰，有二裁判以上，定其應執行之
    刑時，固屬於法院自由裁量之事項，然仍應受前揭外部性界
    限及內部性界限之拘束（最高法院94年度台非字第233號判
    決意旨參照）；而刑事訴訟法第370條第2項規定：「前項所
    稱刑，指宣告刑及數罪併罰所定應執行之刑。」已針對第二
    審上訴案件之定應執行之刑，明定有不利益變更禁止原則之
    適用，而分屬不同案件之數罪併罰，倘一裁判宣告數罪之刑
    ，曾經定其執行刑，再與其他裁判宣告之刑定其執行刑時，
    在法理上亦應同受此原則之拘束，亦即另定之執行刑，其裁
    量所定之刑期，不得較重於前定之執行刑加計後裁判宣告之
    刑之總和（最高法院103年度第14次刑事庭會議決議可供參
    考）。
三、經查，受刑人因違反廢棄物清理法等數罪，分別經臺灣桃園
    地方法院及本院判處如附表編號1至5所示之刑，均經確定在
    案，此有上開各判決、本院被告前案紀錄表存卷可佐。又上
    開如附表所示之數罪，其中有得易科罰金之罪（附表編號3
    ）與不得易科罰金之罪（附表編號1、2、4、5），固合於刑
    法第50條第1項但書第1款之規定，惟受刑人已於「臺灣桃園
    地方檢察署依102年1月23日修正之刑法第50條調查受刑人是
    否聲請定應執行刑調查表」上親自簽名捺印同意聲請定刑，
    有上開調查表附卷可參，則本件自應依刑法第50條第2項之
    規定，依同法第51條規定定其應執行刑。茲檢察官向最後事
    實審之本院聲請定其應執行之刑，本院審核認其聲請於法尚
    無不合，並審酌受刑人如附表各罪所示刑度之外部限制（總
    刑期為有期徒刑4年6月），附表編號1至4之罪前經本院以10
    9年度聲字第1640號裁定應執行有期徒刑2年2月，故此次應
    於有期徒刑4年以下定其應執行之刑，考量受刑人所犯附表
    編號1至3所示之罪均為施用毒品罪，其犯罪類型、行為態樣
    、動機均相類，責任非難重複程度較高，然與附表編號4、5
    所示之三人以上共同冒用公務員名義詐欺取財罪、非法清理
    廢棄物罪仍有不同，參酌受刑人於民國110年9月28日以書面
    方式對本件定執行刑表示：編號1至3之罪係同一罪名，請求
    予以從輕裁定等意見（見本院卷第137頁定應執行刑案件查
    詢表），而為各罪之整體非難評價後，貫徹前揭刑法量刑公
    平正義理念之內部限制，定其應執行之刑如主文所示。
據上論斷，應依刑事訴訟法第477條第1項，刑法第53條、第51條
第5款，裁定如主文。
中　　華　　民　　國　　110 　年　　9 　　月　　30　　日
                    刑事第八庭  審判長法　官　陳世宗
                                      法　官　呂寧莉
                                      法　官　吳勇毅
以上正本證明與原本無異。
如不服本裁定，應於收受送達後五日內向本院提出抗告狀。
                                      書記官  許家慧
中　　華　　民　　國　　110 　年　　10　　月　　1 　　日
附表：
編號  1 2 3 罪名  施用第一級毒品罪 施用第一級毒品罪 施用第二級毒品罪 宣告刑  有期徒刑7月 有期徒刑7月 有期徒刑4月 犯罪日期  106/03/22 106/08/19 106/08/19 偵查（自訴）機關年度案號  桃園地檢106年度毒偵字第1913號 桃園地檢106年度毒偵字第5964號 桃園地檢106年度毒偵字第5964號 最後事實審 法院 桃園地院 桃園地院 桃園地院  案號 106年度審訴字第1245號 107年度審訴字第239號 107年度審訴字第239號  判決日期 106/11/15 107/05/23 107/05/23 確定判決 法院 桃園地院 桃園地院 桃園地院  案號 106年度審訴字第1245號 107年度審訴字第239號 107年度審訴字第239號  判決確定日期 106/12/11 107/06/18 107/06/18 是否為得易科罰金之案件  否 否 是 備註  桃園地檢107年度執字第890號 桃園地檢107年度執字第10877號 桃園地檢107年度執字第10878號        編號1至4前經本院以109年度聲字第1640號裁定應執行有期徒刑2年2月（109年執更2872號）   

編號  4 5 以下空白 罪名  三人以上共同冒用公務員名義詐欺取財罪 非法清理廢棄物罪  宣告刑  有期徒刑1年2月 有期徒刑1年10月  犯罪日期  106/08/10 106/02/20- 106/03/07  偵查（自訴）機關年度案號  桃園地檢107年度偵字第3492號等 桃園地檢106年度偵字第14220號  最後事實審 法院 本院 本院   案號 108年度原上訴字第59號 109年度上訴字第2514號   判決日期 108/08/13 109/11/30  確定判決 法院 最高法院 最高法院   案號 109年度台上字第274號 110年度台上字第4040號   判決確定日期 109/02/05 110/07/15  是否為得易科罰金之案件  否 否  備註  桃園地檢109年度執字第3842號 桃園地檢110年度執字第7493號         編號1至4前經本院以109年度聲字第1640號裁定應執行有期徒刑2年2月（109年執更2872號）